臺灣高雄地方法院刑事判決　　　　　　 93年度簡上字第324號
上　訴　人
即　被　告　甲○○　男　25歲.
上列上訴人因被告違反著作權法案件，不服本院高雄簡易庭中華
民國93年4 月5 日93年度簡字第1451號所為第1 審判決（聲請簡
易判決處刑書案號：臺灣高雄地方法院檢察署93年度核退偵字第
11號），提起上訴，本院管轄之第2 審合議庭判決如下：
    主  文
原判決撤銷。
金于鋒連續意圖營利，而以重製於光碟之方法侵害他人之著作財
產權，處有期徒刑貳月，如易科罰金，以參佰元折算壹日。緩刑
貳年。
    事  實
一、甲○○明知其先前購自培亞資訊有限公司之MCSE、CCNA、CI
    W、Linux、CCNP等電腦軟體教學光碟，係由該公司發行，而
    為乙○○擁有著作權之產品，竟在未取得授權以前，意圖營
    利而本於連續散布之概括犯意，於民國92年6月7日起至同年
    8 月底，在不詳地點，擅自連續重製上開內容之光碟，並借
    用不知情之顏嘉萱所申請之電子郵件信箱帳號「小金
    (cdring@yanchih.com.tw)」，公然在各大學內部網站、Go
    ogle及雅虎奇摩拍賣網站張貼內容為「認證光碟，內容完整
    ，如果你們要，收點工錢，我就用一片給你，一片50元…」
    之廣告，以遠低於正品原價新臺幣 (下同)6 千元之低價，
    多次販售予電子郵件帳號為ianfu2003、iha610、sogi89090
    1 、colud9500、jamin1689、bil l_1215、mmm951.tw等不
    特定人士。
二、案經乙○○訴由臺北市政府警察局內湖分局報請臺灣高雄地
    方法院檢察署檢察官聲請簡易判決處刑。
    理  由
一、訊據被告對於上開意圖營利擅自重製光碟，並以移轉所有權
    之之式 (販賣) 而連續散佈上開重製光碟之犯罪事實，業據
    被告於偵查及本院審理中坦承不諱，且經告訴人乙○○於警
    詢時指述綦詳，並與證人即將電子郵件信箱帳號帳借予被告
    之顏嘉萱於警詢時證述之情節相符，此外，復有各大網站留
    言版列印資料、被告在雅虎奇摩拍賣網站之交易紀錄及所留
    之行動電話號碼列印資料各一份在卷足憑，是被告上開自白
    ，應認與事實相符，而得採為認定被告犯罪之證據。從而，
    本案事證明確，被告犯行堪以認定，應予依法論科。
二、查被告行為後，著作權法業於93年9 月1 日經總統令修正公
    佈，並於93年9 月3 日生效施行，其中第91條之1 第1 項、
    第3 項「意圖營利，而以移轉所有權之方法散布著作原件或
    其重製物而侵害他人之著作財產權，其重製物為光碟者」，
    已修正為「明知係侵害著作財產權之重製物而散布或意圖散
    布而公開陳列或持有，其重製物為光碟者」之規定；而修正
    後之現行著作權法第91條之1第1項、第3項之法定刑為「6月
    以上3年以下有期徒刑，得併科新臺幣200,000元以上2,000
    ,000 元以下罰金」，修正前同條項之法定刑則為「3年以下
    有期徒刑，拘役，或併科新臺幣1,500,000元以下罰金」;又
    修正前同法第91條第1 項、第3 項「意圖營利，而以重製於
    光碟之方法侵害他人之著作財產權者」，已修正為同法第91
    條第2 項、第3 項「意圖銷售或出租而擅自以重製於光碟之
    方法侵害他人之著作財產權者」之規定，修正後之法定刑係
    「6月以上5年以下有期徒刑，得併科新臺幣500,000 元以上
    5,000,0 00元以下罰金」，修正前同條項之法定刑則為「5
    年以下有期徒刑，拘役，或併科新臺幣500,000元以上5,000
    ,000 元以下罰金」。經比較上述2行為之新、舊法，以修正
    前之規定均較有利於被告，依刑法第2條第1項但書規定，自
    應依修正前之著作權法規定論罪科刑。
三、核被告所為，係犯修正前著作權法第91條第1項、第3項之意
    圖營利而以重製於光碟之方法侵害他人之著作財產權罪，及
    修正前同法第91條之1第1項、第3項之意圖營利，而以移轉
    所有權之方法散布著作重製物而侵害他人之著作財產權罪（
    檢察官誤引為同法第93條第1項第2款）。被告先後多次重製
    及販賣盜版光碟之犯行，均時間緊接，犯罪方法類似，且分
    別觸犯構成要件相同之罪名，顯係基於概括犯意反覆為之，
    均應依連續犯規定論以一罪。被告所犯上揭2 罪，有方法目
    的之牽連關係，應從一重之著作權法第91條第1 項、第3 項
    之罪處斷。
三、原審以被告罪證明確，而予論罪科刑，固非無見，惟未及就
    法律變更部分，比較新舊法，尚有未洽，被告上訴意旨雖未
    指摘及此，惟原判決既有前開違誤，自應由本院予以撤銷改
    判。爰審酌被告僅因貪圖小利，即任意重製及販賣盜版光碟
    ，造成告訴人之損害，行為實有不當，惟本院考量其犯後坦
    承犯行態度良好，且未曾有刑事犯罪前科，有臺灣高等法院
    被告全國前案紀錄表及臺灣高雄地方法院檢察署刑案資料查
    註紀錄表各1 份附卷可稽，素行尚佳，且已與告訴人以20萬
    元和解，告訴人亦不願再予追究等情，有和解書、款項簽收
    證明書及聲請撤回告訴狀各1 份在卷可憑，足見被告已有悔
    意等一切情狀，量處如主文所示之刑，並諭知易科罰金之折
    算標準。又被告未曾受有期徒刑以上刑之宣告，已如前述，
    僅因一時貪圖小利，致罹刑章，經此偵、審及刑之宣告程序
    後，當知所警惕，信無再犯之虞，且其已覓得正當工作，得
    以供獻所長，服務社會，亦有各類所得扣繳暨免扣繳憑單1
    紙在卷足憑，本院考量上情，認所宣告之刑以暫不執行為適
    當，爰併諭知緩刑2 年，以啟自新。
據上論斷，應依刑事訴訟法第455條之1第1項、第3項、第369條
第1項前段、第364條、第299條第1項前段，修正前著作權法第91
條第1項、第3項、第91條之1第1項、第3項、刑法第2條第1項但
書、第11條、第55條、第41條第1項前段、第74條第1款，罰金罰
鍰提高標準條例第2條，判決如主文。
本案經檢察官丙○○到庭執行職務。
中　　華　　民　　國　　94　　年　　3 　　月　　24　　日
                  臺灣高雄地方法院刑事第二庭
                      審判長  法　官  莊崑山
                              法　官  黃宣撫
                              法  官  李育信
以上證明與原本無異。
不得上訴。
                              書記官  洪生輝
中　　華　　民　　國　　94　　年　　3 　　月　　24　　日
附錄本件論罪法條全文：
修正前著作權法第91條：
意圖營利而以重製之方法侵害他人之著作財產權者，處五年以下
有期徒刑、拘役，或併科新臺幣二十萬元以上二百萬元以下罰金
。
非意圖營利而以重製之方法侵害他人之著作財產權，重製份數超
過五份，或其侵害總額按查獲時獲得合法著作重製物市價計算，
超過新臺幣三萬元者，處三年以下有期徒刑、拘役，或科或併科
新臺幣七十五萬元以下罰金。
以重製於光碟之方法犯第一項之罪者，處五年以下有期徒刑、拘
役，或併科新臺幣五十萬元以上五百萬元以下罰金。
修正前著作權法第91條之1：
意圖營利而以移轉所有權之方法散布著作原件或其重製物而侵害
他人之著作財產權者，處三年以下有期徒刑、拘役，或科或併科
新臺幣七十五萬元以下罰金。
非意圖營利而以移轉所有權之方法散布著作原件或其重製物，或
意圖散布而公開陳列或持有而侵害他人之著作財產權者，散布份
數超過五份，或其侵害總額按查獲時獲得合法著作重製物市價計
算，超過新臺幣三萬元者，處二年以下有期徒刑、拘役，或科或
併科新臺幣五十萬元以下罰金。
犯第一項之罪，其重製物為光碟者，處三年以下有期徒刑、拘役
，或併科新臺幣一百五十萬元以下罰金。
犯前項之罪，經供出其物品來源，因而破獲者，得減輕其刑。
